【裁判字號】    98,交聲,4110
【裁判日期】    981231
【裁判案由】    違反道路交通管理處罰條例聲明異議
【裁判全文】
臺灣臺北地方法院交通事件裁定        98年度交聲字第4110號
原處分機關  臺北市交通事件裁決所
異  議  人
即受處分人  甲○○
上列異議人即受處分人因違反道路交通管理處罰條例案件，對於
臺北市交通事件裁決所於中華民國九十八年十一月六日所為之處
分（北市裁罰字第裁二二—ＡＥＹ一二六一五八號），聲明異議
，本院裁定如下：
    主      文
異議駁回。
    理      由
一、按停止線，係用以指示行駛車輛停止之界限，車輛停止時，
    其前懸部分不得伸越該線；車輛面對圓形紅燈表示禁止通行
    ，不得超越停止線或進入路口，道路交通管理處罰條例第六
    十條第二項第三款及道路交通標誌標線號誌設置規則第一百
    七十條第一項、第二百零六條第五款第一目分別有明文規定
    。又按汽車駕駛人，行經有燈光號誌管制之交岔路口闖紅燈
    者，處新臺幣（下同）一千八百元以上五千四百元以下罰鍰
    ；汽車駕駛人有道路交通管理處罰條例第五十三條情形者，
    除依原條款處罰鍰外，並予記點三點，道路交通管理處罰條
    例第五十三條第一項、第六十三條第一項第三款亦分別定有
    明文。而汽車駕駛人，行經有燈光號誌管制之交岔路口闖紅
    燈者，依違反道路交通管理事件統一裁罰基準及處理細則第
    四十四條第一項及違反道路交通管理事件統一裁罰基準表（
    下稱基準表）之規定，尚須依行為人所駕駛車輛之種類及有
    無在應到案日期前到案等二項因素決定應對行為人所處罰鍰
    之數額。是行為人如係駕駛一般小客車即小型車，行經有燈
    光號誌管制之交岔路口闖紅燈而為警舉發，於舉發通知單上
    所載之應到案日期前到案聽候裁決，經處罰機關調查後仍認
    定其有上開違規行為者，依違反道路交通管理事件統一裁罰
    基準及處理細則第四十四條第一項及基準表之規定，應對該
    行為人處以二千七百元之罰鍰，並記違規點數三點。
二、本件異議人即受處分人甲○○於民國九十八年九月二十四日
    下午五時五十四分許，駕駛車牌號碼五Ｅ─六八二號營業一
    般小客車，沿臺北市○○○路○段由西向東方向行駛，於行
    經臺北市○○○路○段與該路段三四五巷口之設有燈光號誌
    管制之交岔路口時，當時受處分人車行方向之路口號誌為圓
    形紅燈，本應不得進入路口，詎其貿然闖越紅燈而驅車前進
    並向左迴轉往西繼續行駛，適為在該路段執行巡邏勤務之臺
    北市政府警察局信義分局五分埔派出所警員乙○○發覺而當
    場攔停，並以其有「紅燈迴轉」之違規事實，依道路交通管
    理處罰條例第五十三條第一項規定掣單舉發。嗣受處分人於
    舉發通知單上所載應到案日期即九十八年十月九日前向原處
    分機關提出申訴，經原處分機關函請舉發單位調查結果，仍
    認受處分人確有前揭違規行為，原處分機關乃於九十八年十
    一月六日以受處分人駕車行經有燈光號誌管制之交岔路口闖
    紅燈之違規事實，依道路交通管理處罰條例第五十三條第一
    項、第六十三條第一項第三款（裁決書漏載第三款）及違反
    道路交通管理事件統一裁罰基準及處理細則第四十三條、第
    四十四條及基準表之規定，裁處受處分人二千七百元罰鍰，
    並記違規點數三點。
三、訊據受處分人暨其聲明異議狀意旨，固不否認於前述時間、
    地點，駕駛上開車輛，行經前揭有燈光號誌管制之交岔路口
    等事實，惟矢口否認有闖紅燈之交通違規行為，辯稱：伊開
    計程車走忠孝東路五段內側車道由西向東到五段的三四五巷
    口時係綠燈，伊前方有輛自用車要左轉進入三四五巷，他綠
    燈停在中間分隔島，伊緊跟在後面，伊過了停止線變成黃燈
    ，前面那部車子還是慢慢的，黃燈伊也停在分隔線，變成紅
    燈時他進去巷子，伊就迴轉到左邊，伊沒有闖紅燈云云。
四、經查：
（一）本件受處分人駕駛車牌號碼五Ｅ─六八二號營業一般小客
      車，沿臺北市○○○路○段由西向東方向行駛，於行經該
      路段與該路三四五巷之設有燈光號誌管制之交岔路口時，
      當時受處分人車行方向之路口號誌為圓形紅燈，其仍驅車
      前進並向左迴轉往西繼續行駛等事實，業經證人即本案舉
      發受處分人之臺北市政府警察局信義分局五分埔派出所警
      員乙○○於本院九十八年十二月四日調查期日中到庭結證
      稱：伊與同仁楊正宏各騎一部機車執行巡邏勤務，當初在
      巡邏時，伊是沿忠孝東路五段三四五巷南向北方向行駛，
      伊等在停等紅綠燈時有發現本件營小客車，他還在停止線
      後面，當伊南北向已經綠燈要行駛右轉時，該營小客五Ｅ
      六八二還沒有超越停止線，而伊右轉時要等行人優先通過
      行人穿越道，當行人走到一半還沒到分隔島時，該營小客
      就紅燈迴轉等語明確，並有臺北市政府警察局信義分局九
      十八年十月十六日北市警信分交字第○九八三五四四九九
      ○○號函文一紙、證人乙○○於本院前開調查期日中當庭
      繪製之舉發受處分人違規當時之行向及其巡邏與攔檢地點
      之相對位置現場圖一紙等件在卷足憑，足認受處分人確有
      於前揭時間、地點，駕車行經前揭交岔路口，於面對圓形
      紅燈業已亮起時，仍逕自驅車前行闖越紅燈而向左迴轉之
      行為，是受處分人前開交通違規行為明確，應堪認定。
（二）受處分人固以前揭情詞置辯。然證人乙○○於本院同一調
      查期日中亦證稱：當伊在巷口停等紅綠燈，發現本輛五Ｅ
      六八二營小客車時，他還在停止線後面，因為忠孝東路五
      段和忠孝東路五段三四五巷口有一輛自小客車要左轉擋住
      他，該自小客車車頭已經超越人行穿越道，車身在人行穿
      越道上，車尾接近停止線，但已經超過了，然因為車流量
      太大無法左轉，等變燈的時候自小客車就左轉等語明確，
      則依證人乙○○證述在本件受處分人之前待轉之自小客車
      位置及該車轉彎時間，參酌受處分人亦不爭執當時臺北市
      ○○○路五段與該路三四五巷之交岔路口車流量甚大，足
      認受處分人所駕駛上開五Ｅ─六八二號營業一般小客車自
      不可能在其車行方向之路口號誌變為圓形紅燈前，即已在
      該路口中間待轉。本件受處分人既為已考領有駕駛執照之
      人，理應知悉並注意前開交通號誌、標線之規範意義，且
      其以駕駛計程車為其營利事業更應當遵守該道路交通標誌
      、標線、號誌之指示，以維護交通秩序、確保行車安全。
      今受處分人行至該路口時既已係行車管制號誌燈顯示為紅
      燈即應停止前進，其竟仍超越停止線貿然向左迴轉前行即
      已構成闖紅燈行為，受處分人前開所辯實無可採。
（三）綜上所述，本件事證明確，受處分人行經有燈光號誌管制
      之交岔路口闖紅燈之違規行為，堪以認定。
五、從而，受處分人確有於前揭時間，地點，駕駛前開車輛行經
    有燈光號誌管制之交岔路口闖紅燈之行為，自屬違反道路交
    通管理處罰條例第五十三條第一項之規定，而受處分人於舉
    發通知單上所載應到案日期前向原處分機關提出申訴，原處
    分機關乃依道路交通管理處罰條例第五十三條第一項、第六
    十三條第一項三款、違反道路交通管理事件統一裁罰基準及
    處理細則第四十四條第一項暨違反道路交通管理事件統一裁
    罰基準表之規定，裁處受處分人二千七百元罰鍰，並記違規
    點數三點，經核並無違誤，本件異議為無理由，自應予以駁
    回。
據上論斷，應依道路交通案件處理辦法第十九條，裁定如主文。
中    華    民    國    98    年    12    月    31    日
                  臺灣臺北地方法院交通法庭
                      法      官  雷淑雯
以上正本證明與原本無異。
如不服本裁定，應於裁定送達後五日內向本院提出抗告狀。
                      書  記  官  胡詩唯
中    華    民    國    98    年    12    月    31    日

司法院資訊處製作；財團法人民間司法改革基金會備份。
